【裁判字號】    97,簡上,351
【裁判日期】    970911
【裁判案由】    詐欺
【裁判全文】
臺灣臺南地方法院刑事判決             97年度簡上字第351號
上  訴  人  臺灣臺南地方法院檢察署檢察官
被      告  乙○○
上列上訴人因被告詐欺案件，不服本院97年度簡字第2117號中華
民國97年7月30日第一審簡易判決（聲請簡易判決處刑案號：97
年度偵緝字第804號），提起上訴，本院管轄之第二審合議庭認
本件有刑事訴訟法第452條之情形，逕依通常程序為第一審判決
如下：
    主  文
原判決撤銷。
本件公訴不受理。
    理  由
一、原聲請簡易判決處刑意旨略以：乙○○應能預見他人取得第
    三人金融帳戶之行徑，常與財產犯罪之需要密切相關，且取
    得他人存摺之目的，在於取得贓款及掩飾犯行不易遭人追查
    ，又對於提供帳戶，雖無引發他人萌生犯罪之確信，竟基於
    幫助該人詐騙金錢之不確定故意，於民國96年1月17日前某
    日，將其華南商業銀行北三重分行帳號000000000000號帳戶
    之存摺、印章、提款卡及密碼，在台北縣三重市○○○路，
    以新台幣（下同）2000元代價出租予真實姓名年籍不詳之成
    年男子提供詐騙集團使用。該詐欺集團成員，即意圖為自己
    不法之所有，於民國96年1月17日上午10時許由自稱「張訓
    」之男子，透過「雅虎即時通聊天室」網路，與在台南市○
    ○街住處上網之甲○○聊天，佯以打擊臺灣地下六合彩為由
    ，要求甲○○匯款協助，致使甲○○陷於錯誤，分別於同月
    22日及23日，將2萬元、6萬元及10萬235元匯入乙○○上開
    帳戶內。嗣因甲○○察覺事有蹊蹺，即報警處理，始知受騙
    。因認乙○○涉犯幫助他人犯詐欺取財罪。
二、按被告死亡者，應諭知不受理之判決，且得不經言詞辯論為
    之，刑事訴訟法第303條第5款、第307條分別定有明文。又
    檢察官聲請以簡易判決處刑之案件，經法院認應為不受理判
    決之諭知者，應適用通常程序審判之，同法第451條之1第4
    項第3款、第452條復規定甚明。
三、檢察官上訴意旨略以：被告乙○○已於判決前即民國97年7
    月26日死亡，原審未諭知不受理之判決，而為有罪之判決，
    尚有未洽，請撤銷原判決，另為適法之判決等語。
四、原審以被告罪證明確，依刑事訴訟法第449條第1項前段、第
    454條第2項，刑法第28條、第339條第1項、第30條第1項前
    段、第41條第1項前段，中華民國九十六年罪犯減刑條例第2
    條第1項第3款、第7條、第9條，逕以簡易判決處被告有期徒
    刑3月，減為有期徒刑1月又15日，並諭知易科罰金之折算標
    準，固非無見。惟查，本件被告乙○○業於97年7月26日死
    亡，有法務部戶役政連結作業系統查詢資料1紙在卷可稽，
    參照前開說明，自應適用通常程序諭知不受理之判決。原審
    疏未審酌此情，逕於97年7月30日為實體判決，尚有未合，
    檢察官執此為由提起上訴，請求本院撤銷改判，為有理由。
五、按對於簡易判決之上訴，準用刑事訴訟法第三編第一章及第
    二章之規定，管轄第二審之地方法院合議庭受理簡易判決上
    訴案件，應依通常程序審理，其認案件有刑事訴訟法第452
    條之情形者，應撤銷原判決，逕依通常程序為第一審判決，
    此為法院辦理刑事訴訟簡易程序案件應行注意事項第14項所
    明定。本件既應為不受理判決之諭知，則公訴人聲請簡易判
    決處刑中被告所犯之罪，顯不合刑事訴訟法第449條所定得
    以簡易判決處刑之案件，爰依同法第452條之規定，逕依通
    常程序為第一審判決，附此敘明。
據上論斷，應依刑事訴訟法第455條之1第1項、第3項、第452條
、第369條第1項前段、第364條、第303條第5款、第307條，判決
如主文。
中    華    民    國    97    年    9    月    11    日
                  刑事第七庭審判長法  官  賴純慧
                                  法  官  彭喜有
                                  法  官  田幸艷
以上正本證明與原本無異。
如不服本判決應於收受本判決後10日內向本院提出上訴書狀，並
應敘述具體理由。如未敘述上訴理由者，應於上訴期間屆滿後20
日內向本院補提理由書狀（均須按他造當事人之人數附繕本）「
切勿逕送上級法院」。
                                  書記官  莊文茹
中    華    民    國    97    年    9     月    11    日


司法院資訊處製作；財團法人民間司法改革基金會備份。
